【裁判字號】    98,訴,390
【裁判日期】    980707
【裁判案由】    毒品危害防制條例
【裁判全文】
臺灣高雄地方法院刑事判決               98年度訴字第390號
公  訴  人  臺灣高雄地方法院檢察署檢察官
被      告  乙○○
                    北汕村中正.
義務辯護人  邱麗妃律師
上列被告因毒品危害防制條例案件，經檢察官提起公訴（97年度
偵續一字第34號），本院判決如下：
    主  文
乙○○犯運輸第三級毒品罪，處有期徒刑伍年陸月。扣案之第三
級毒品愷他命壹包（含包裝毛重貳公克）沒收。
    事  實
一、乙○○明知愷他命係毒品危害防制條例第2 條第2 項第3 款
    所定之第三級毒品，不得運輸、持有，因綽號「妞妞」之甲○○聯絡丙○○購買愷他命，乙○○竟受丙○○（另案經國
    防部南部地方軍事法院判處徒刑確定）之指示，於民國96年
    4 月16日上午9 時許，從丙○○寄放在其高雄市○○區○○
    街87巷35之1 號住處不詳數量之愷他命中，自乙○○上揭住
    處運輸其中第三級毒品愷他命2 公克至高雄縣鳳山市○○路
    上某處1 次，交付與甲○○所指定身分年籍不詳之成年男子
    並收取新臺幣（下同）1,600 元。嗣警於96年5 月25日上午
    10 時30 分許，前往丙○○位於高雄市○○區○○路76巷7
    弄6號10 樓住處搜索，循線查悉上情。
二、案經高雄市政府警察局移送臺灣高雄地方法院檢察署檢察官
    偵查起訴。
    理  由
一、按被告以外之人於審判外之言詞或書面陳述，除法律有規定
    者外，不得作為證據；又被告以外之人於審判外之陳述，雖
    不符刑事訴訟法第159 條之1 至第159 條之4之 規定，而經
    當事人於審判程序同意作為證據，法院審酌該言詞陳述或書
    面陳述作成時之情況，認為適當者，亦得為證據，刑事訴訟
    法第159 條第1 項、第159 條之5 第1 項定有明文。經查，
    本件證人丙○○、甲○○於警詢之供述，具有被告以外之人
    審判外陳述之性質，屬傳聞證據，惟證人丙○○、甲○○已
    另於本院審理中到庭具結證述，並經被告及辯護人在場對質
    詰問，且經本院依法逐一提示上開證人歷次之證述內容予以
    調查，並由被告及辯護人表示意見，已充分保障被告之對質
    詰問權，是上開證人之供述自有證據能力。此外本判決所引
    用之各項證據資料，其屬於被告以外之人於審判外之言詞、
    書面陳述者，均據被告、辯護人於審判程序同意作為證據（
    見本院卷一第80頁），本院審酌上開證據作成時之情況，亦
    無不當取供等情形，認為以之作為本案之證據亦屬適當，依
    刑事訴訟法第159 條之5 第1 項之規定，應均有證據能力，
    先予敘明。
二、訊據被告固於警詢中坦承上揭犯行，惟於本院審理中矢口否
    認上揭犯行，辯稱：伊於警詢時很緊張，筆錄記載不實在，
    伊當時並不是這樣講。且丙○○打電話給伊時，伊正在睡覺
    ，不清楚丙○○找伊何事，之後丙○○就掛電話了，伊並無
    替丙○○運輸毒品云云。經查：
  (一)證人丙○○所持有0000000000號行動電話，於96年4 月9 日
    上午10時起至同年5 月8 日上午10時止，經軍事檢察官核發
    通訊監察書，而由高雄市政府警察局三民第二分局執行，此
    有國防部南部地方軍事法院檢察署通訊監察書1 紙附卷可稽
    （見偵查卷一第36頁），而據通訊監察譯文所示，證人丙○○於94年4 月16日上午8 時18分許先以上開行動電話打給被
    告乙○○，通話內容為：「A （丙○○）：別睡了，生意來
    了，有人要借錢。B （被告）：誰？借多少？A ：妞妞啦，
    要借2 足啦，你打給他啦。B ：電話幾號？A ：27的喔，12
    4426甲○○，你打去跟他說是小虎的朋友，問他要送過去哪
    裡給他？你知不知道？B ：好。」，證人丙○○隨即於同日
    上午8 時19分許打給證人甲○○，通話內容為：「A （丙○○）：我叫他打給你。B （甲○○）：好。」，丙○○隨後
    又於同日上午8 時23分許打給被告，通話內容為：「A （丙○○）：你打給他了沒？B （被告）：有阿，我要過去了。
    A ：嘿，我還沒跟他講價格啦，但我是跟他說可以算他800
    啦，你過去就丟給他看他拿多少給你啦。B ：他如果問我多
    少呢？A ：你就算他8 好了，如果他吃的適合可能會常拿吧
    ，不然你就先出他1 阿。B ：你就說那東西不是你的，是你
    朋友的。A ：我就已經跟他說過那是我的了。B ：是喔，好
    啦。A ：你先幫我送一下，這就算給你了。」，證人丙○○
    再於同日上午8 時26分打給證人甲○○，通話內容為：「A
    （丙○○）：妞妞，是你要拿的還是你朋友阿？B （甲○○
    ）：我要拿的阿。A ：喔，那就8 啦。B ：8 喔，足的嗎？
    A ：嗯。B ：怎麼叫他？A ：他叫助仔，我們三民區的，你
    要的話再打給我。」，證人丙○○最後又於同日上午9 時2
    分許打給被告，通話內容為：「A （丙○○）：錢借他了沒
    ？B （被告）：有阿。A ：阿有沒給你秀一下。B ：男的勒
    。A ：你算他多少？B ：一樣阿。」等情，亦有卷附通訊監
    察譯文1 份為證（見偵查卷一第41至42頁）。
  (二)被告於案發之初，即於製作警詢筆錄之時便已坦承上揭犯行
    ，供稱：伊綽號叫「助仔」，與丙○○係朋友關係。伊和丙○○在通訊監察譯文裡談論之內容係丙○○要伊聯絡綽號「
    妞妞」之甲○○，看甲○○需要多少愷他命，伊再運送毒品
    給甲○○。通訊監察譯文中之「錢」係指毒品愷他命，「2
    足」係指2 足克。當時伊依丙○○之指示將毒品愷他命2 公
    克送至高雄縣鳳山市五甲地區○○路上交給1 男子，交易代
    價為2 克愷他命共1,600 元，該2 公克之愷他命係之前丙○○寄放在伊那裡等語，又據證人丙○○於警詢中證稱：通訊
    監察譯文之內容係伊和甲○○交易毒品之談話，伊有打給被
    告，但不知道有無交易成功等語；及證人甲○○於警、偵詢
    及本院審理中證稱：丙○○於96年3 月至4 月間主動打電話
    給伊，說其有在販賣愷他命，如果有朋友要玩的話，可以介
    紹給他。通訊監察譯文之內容係伊替朋友向丙○○購買愷他
    命，被告於高雄縣鳳山市○○路上交付2 足克愷他命之男子
    即係伊欲購買愷他命之朋友。「8 」係指愷他命1 克800 元
    ，「足」是指不減斤兩之意等語明確，而證人丙○○販賣第
    三級毒品愷他命與證人甲○○之事實，亦為國防部南部地方
    軍事法院96年訴字第23 0號判決所認定，並判處證人丙○○
    應執行有期徒刑7 年確定，有上開判決書1 份在卷可按（見
    偵查卷四第7 至14頁）。經比對上開通訊監察譯文、證人證
    述，及被告於警詢中自白之內容，情節均有所相符，足認本
    件係證人甲○○向證人丙○○購買第三級毒品愷他命，而由
    證人丙○○指示被告將2 公克之愷他命從被告住處運送到高
    雄縣鳳山市○○路，交由證人甲○○指定之一成年男子。證
    人甲○○雖證述係代朋友向證人丙○○購買愷他命，惟上揭
    證人丙○○與被告之通訊監察譯文內容中，明確指出係證人
    甲○○欲購買毒品愷他命，證人甲○○亦於通訊監察譯文內
    容中明確告知證人丙○○係其欲購買毒品，是證人甲○○證
    述係代替朋友向證人丙○○購買毒品部分，顯係避重就輕，
    有脫卸自身責任之虞，不足採信。另證人丙○○證述不知道
    是否有交易成功乙節，從通訊監察譯文內容可知，證人丙○○事後還有打電話向被告詢問毒品愷他命有無送到，被告則
    回答有送到，且拿貨之對方係男子等情，益徵證人丙○○確
    實有指示被告與證人甲○○聯繫，並由被告自其住處運輸第
    三級毒品愷他命，至高雄縣鳳山市○○路交予證人甲○○所
    指定之成年男子，是證人丙○○此部分之證詞亦不可採。而
    被告明知本件係證人甲○○向證人丙○○購買第三級毒品愷
    他命，仍受證人丙○○之指示，將2 公克之愷他命由住處運
    送至高雄縣鳳山市○○路交予證人甲○○所指定之成年男子
    ，可見被告主觀上係基於運輸第三級毒品之犯意，而非單純
    基於持有第三級毒品之意思。
  (三)被告雖仍以前詞置辯，惟被告與辯護人於準備程序中均不爭
    執警詢錄音內容與筆錄內容不符，對於被告警詢筆錄之錄音
    譯文（見本院卷一第47至75頁）亦表示沒有意見，不請求勘
    驗錄音內容，且將「被告於96年5 月25日下午2 時42分接受
    警詢，該次警詢筆錄之記載與被告所言相符」列為不爭執之
    事項（見本院卷一第78至79頁），亦即並無被告所指警詢筆
    錄有記載不實之情形，此外本院復查被告製作警詢筆錄時，
    亦無任何非法取供之情形。再參以被告於警詢時之自白與通
    訊監察譯文內容相符等情，是被告於警詢時之任意性自白，
    顯然較被告於審判中辯稱並無替證人丙○○運輸第三級毒品
    愷他命之辯解具有可信性，其於審判中所辯顯係卸責之詞，
    不足為採。綜上所述，本件雖未查扣第三級毒品愷他命到案
    ，惟被告於警詢中之任意性自白，有上揭通訊監察譯文及證
    人之證述可資佐證，足以補強被告警詢時自白之真實性，從
    而，本件事證明確，被告犯行洵堪認定，應依法論科。
三、按運輸毒品，不以國外輸入國內或國內輸出國外為限，其在
    國內運輸者亦屬之。又所謂「運輸」，係指本於運輸意思而
    搬運輸送而言，倘其有此意圖者，一有搬運輸送之行為犯罪
    即已成立，並非以運抵目的地為完成犯罪之要件。核被告所
    為，係犯毒品危害防制條例第4 條第3 項之運輸第三級毒品
    罪。爰審酌被告明知愷他命對於人體健康危害至鉅，向為政
    府嚴令禁絕流通，竟受丙○○之指示運輸之愷他命，不僅戕
    害他人身心健康，更因此滋生其他刑事犯罪，嚴重破壞社會
    治安，且犯後於警詢時坦承犯行，但於審判中又翻異前詞否
    認犯行，未見悔意，態度尚非良好，參以被告運輸愷他命之
    數量僅2 公克，及被告犯罪之手段、生活狀況與智識程度等
    一切具體情狀，量處如主文所示之刑，以資懲儆。又被告所
    運輸之第三級毒品愷他命2 公克（含包裝），為違禁物，雖
    未查獲扣案，惟不能證明業已滅失，仍應依刑法第38條第1
    項第1 款之規定，宣告沒收之，附此敘明。
據上論斷，應依刑事訴訟法第299 條第1 項前段，毒品危害防制
條例第4 條第3 項，刑法第11條、第38條第1 項第1 款，判決如
主文。
本案經檢察官丁○○到庭執行職務。
中    華    民    國    98    年    7     月    7     日
                  刑事第五庭  審判長法  官  廖建瑜
                                    法  官  林永村
                                    法  官  林裕凱
以上正本證明與原本無異。
如不服本判決應於收受送達後10日內向本院提出上訴書狀，並應
敘述具體理由；如未敘述上訴理由者，應於上訴期間屆滿後20日
內向本院補提理由書（均須按他造當事人之人數附繕本）「切勿
逕送上級法院」。
中    華    民    國    98    年    7     月    8     日
                                    書記官  黃靖媛
附錄所犯法條
毒品危害防制條例第4 條第3 項


司法院資訊處製作；財團法人民間司法改革基金會備份。
